[
  {
    "lexiconName": "vot",
    "wordforms": [
      {
        "grammaticalNumber": "singular",
        "writtenform": "aapõ",
        "grammaticalCase": "nominative"
      },
      {
        "grammaticalNumber": "plural",
        "writtenform": "aavõd",
        "grammaticalCase": "nominative"
      },
      {
        "grammaticalNumber": "singular",
        "writtenform": "aava",
        "grammaticalCase": "genitive"
      },
      {
        "attested": "no",
        "grammaticalNumber": "plural",
        "writtenform": "aapoi",
        "grammaticalCase": "genitive"
      },
      {
        "grammaticalNumber": "plural",
        "writtenform": "aapojõ",
        "grammaticalCase": "genitive"
      },
      {
        "grammaticalNumber": "singular",
        "writtenform": "aapa",
        "grammaticalCase": "partitive"
      },
      {
        "grammaticalNumber": "plural",
        "writtenform": "aapoi",
        "grammaticalCase": "partitive"
      },
      {
        "attested": "no",
        "grammaticalNumber": "plural",
        "writtenform": "aapoitõ",
        "grammaticalCase": "partitive"
      },
      {
        "grammaticalNumber": "singular",
        "writtenform": "aapaa",
        "grammaticalCase": "illative"
      },
      {
        "grammaticalNumber": "singular",
        "writtenform": "aapasõ",
        "grammaticalCase": "illative"
      },
      {
        "grammaticalNumber": "plural",
        "writtenform": "aapoisõ",
        "grammaticalCase": "illative"
      },
      {
        "grammaticalNumber": "singular",
        "writtenform": "aavaz",
        "grammaticalCase": "inessive"
      },
      {
        "grammaticalNumber": "plural",
        "writtenform": "aavoiz",
        "grammaticalCase": "inessive"
      },
      {
        "grammaticalNumber": "singular",
        "writtenform": "aavõssõ",
        "grammaticalCase": "elative"
      },
      {
        "grammaticalNumber": "plural",
        "writtenform": "aapoissõ",
        "grammaticalCase": "elative"
      },
      {
        "grammaticalNumber": "singular",
        "writtenform": "aavõllõ",
        "grammaticalCase": "allative"
      },
      {
        "grammaticalNumber": "plural",
        "writtenform": "aapoillõ",
        "grammaticalCase": "allative"
      },
      {
        "grammaticalNumber": "singular",
        "writtenform": "aavõl",
        "grammaticalCase": "adessive"
      },
      {
        "grammaticalNumber": "plural",
        "writtenform": "aapoil",
        "grammaticalCase": "adessive"
      },
      {
        "grammaticalNumber": "singular",
        "writtenform": "aavõssi",
        "grammaticalCase": "ablative"
      },
      {
        "grammaticalNumber": "plural",
        "writtenform": "aapoissi",
        "grammaticalCase": "ablative"
      },
      {
        "grammaticalNumber": "singular",
        "writtenform": "aapassi",
        "grammaticalCase": "translative"
      },
      {
        "grammaticalNumber": "plural",
        "writtenform": "aapoissi",
        "grammaticalCase": "translative"
      },
      {
        "grammaticalNumber": "singular",
        "writtenform": "aapassaa",
        "grammaticalCase": "terminative"
      },
      {
        "grammaticalNumber": "plural",
        "writtenform": "aapoissaa",
        "grammaticalCase": "terminative"
      },
      {
        "grammaticalNumber": "singular",
        "writtenform": "aavaka",
        "grammaticalCase": "comitative"
      },
      {
        "grammaticalNumber": "plural",
        "writtenform": "aapoika",
        "grammaticalCase": "comitative"
      }
    ],
    "partOfSpeech": "commonNoun",
    "lexiconOrder": 0
  },
  {
    "lexiconName": "vot",
    "wordforms": [
      {
        "grammaticalNumber": "singular",
        "writtenform": "poikõ",
        "grammaticalCase": "nominative"
      },
      {
        "grammaticalNumber": "plural",
        "writtenform": "poigõd",
        "grammaticalCase": "nominative"
      },
      {
        "grammaticalNumber": "singular",
        "writtenform": "poiga",
        "grammaticalCase": "genitive"
      },
      {
        "grammaticalNumber": "plural",
        "writtenform": "poiki",
        "grammaticalCase": "genitive"
      },
      {
        "grammaticalNumber": "plural",
        "writtenform": "poikije",
        "grammaticalCase": "genitive"
      },
      {
        "grammaticalNumber": "singular",
        "writtenform": "poika",
        "grammaticalCase": "partitive"
      },
      {
        "grammaticalNumber": "singular",
        "writtenform": "poikaa",
        "grammaticalCase": "partitive"
      },
      {
        "grammaticalNumber": "plural",
        "writtenform": "poiki",
        "grammaticalCase": "partitive"
      },
      {
        "grammaticalNumber": "plural",
        "writtenform": "poikitõ",
        "grammaticalCase": "partitive"
      },
      {
        "grammaticalNumber": "singular",
        "writtenform": "poikaa",
        "grammaticalCase": "illative"
      },
      {
        "grammaticalNumber": "singular",
        "writtenform": "poikasõ",
        "grammaticalCase": "illative"
      },
      {
        "grammaticalNumber": "plural",
        "writtenform": "poiki",
        "grammaticalCase": "illative"
      },
      {
        "grammaticalNumber": "plural",
        "writtenform": "poikisõ",
        "grammaticalCase": "illative"
      },
      {
        "grammaticalNumber": "singular",
        "writtenform": "poigõz",
        "grammaticalCase": "inessive"
      },
      {
        "grammaticalNumber": "plural",
        "writtenform": "poikiz",
        "grammaticalCase": "inessive"
      },
      {
        "grammaticalNumber": "singular",
        "writtenform": "poigõssõ",
        "grammaticalCase": "elative"
      },
      {
        "grammaticalNumber": "plural",
        "writtenform": "poikissõ",
        "grammaticalCase": "elative"
      },
      {
        "grammaticalNumber": "singular",
        "writtenform": "poigõllõ",
        "grammaticalCase": "allative"
      },
      {
        "grammaticalNumber": "plural",
        "writtenform": "poikillõ",
        "grammaticalCase": "allative"
      },
      {
        "grammaticalNumber": "singular",
        "writtenform": "poigõl",
        "grammaticalCase": "adessive"
      },
      {
        "grammaticalNumber": "plural",
        "writtenform": "poikil",
        "grammaticalCase": "adessive"
      },
      {
        "grammaticalNumber": "singular",
        "writtenform": "poigõltõ",
        "grammaticalCase": "ablative"
      },
      {
        "grammaticalNumber": "plural",
        "writtenform": "poikiltõ",
        "grammaticalCase": "ablative"
      },
      {
        "grammaticalNumber": "singular",
        "writtenform": "poigõssi",
        "grammaticalCase": "translative"
      },
      {
        "grammaticalNumber": "plural",
        "writtenform": "poikissi",
        "grammaticalCase": "translative"
      },
      {
        "grammaticalNumber": "singular",
        "writtenform": "poikassaa",
        "grammaticalCase": "terminative"
      },
      {
        "grammaticalNumber": "plural",
        "writtenform": "poikissaa",
        "grammaticalCase": "terminative"
      },
      {
        "grammaticalNumber": "singular",
        "writtenform": "poigaka",
        "grammaticalCase": "comitative"
      },
      {
        "grammaticalNumber": "plural",
        "writtenform": "poikika",
        "grammaticalCase": "comitative"
      }
    ],
    "partOfSpeech": "commonNoun",
    "lexiconOrder": 0
  },
  {
    "lexiconName": "vot",
    "wordforms": [
      {
        "grammaticalNumber": "singular",
        "writtenform": "jalkõ",
        "grammaticalCase": "nominative"
      },
      {
        "grammaticalNumber": "plural",
        "writtenform": "jalgõd",
        "grammaticalCase": "nominative"
      },
      {
        "grammaticalNumber": "singular",
        "writtenform": "jalga",
        "grammaticalCase": "genitive"
      },
      {
        "grammaticalNumber": "plural",
        "writtenform": "jalkoi",
        "grammaticalCase": "genitive"
      },
      {
        "grammaticalNumber": "plural",
        "writtenform": "jalkojõ",
        "grammaticalCase": "genitive"
      },
      {
        "grammaticalNumber": "singular",
        "writtenform": "jalka",
        "grammaticalCase": "partitive"
      },
      {
        "grammaticalNumber": "singular",
        "writtenform": "jalkaa",
        "grammaticalCase": "partitive"
      },
      {
        "grammaticalNumber": "plural",
        "writtenform": "jalkoi",
        "grammaticalCase": "partitive"
      },
      {
        "grammaticalNumber": "plural",
        "writtenform": "jalkoitõ",
        "grammaticalCase": "partitive"
      },
      {
        "grammaticalNumber": "singular",
        "writtenform": "jalka",
        "grammaticalCase": "illative"
      },
      {
        "grammaticalNumber": "singular",
        "writtenform": "jalkasõ",
        "grammaticalCase": "illative"
      },
      {
        "grammaticalNumber": "plural",
        "writtenform": "jalkoisõ",
        "grammaticalCase": "illative"
      },
      {
        "grammaticalNumber": "singular",
        "writtenform": "jalgõz",
        "grammaticalCase": "inessive"
      },
      {
        "grammaticalNumber": "plural",
        "writtenform": "jalkoiz",
        "grammaticalCase": "inessive"
      },
      {
        "grammaticalNumber": "singular",
        "writtenform": "jalgõssõ",
        "grammaticalCase": "elative"
      },
      {
        "grammaticalNumber": "plural",
        "writtenform": "jalkoissõ",
        "grammaticalCase": "elative"
      },
      {
        "grammaticalNumber": "singular",
        "writtenform": "jalgõllõ",
        "grammaticalCase": "allative"
      },
      {
        "grammaticalNumber": "plural",
        "writtenform": "jalkoillõ",
        "grammaticalCase": "allative"
      },
      {
        "grammaticalNumber": "singular",
        "writtenform": "jalgõl",
        "grammaticalCase": "adessive"
      },
      {
        "grammaticalNumber": "plural",
        "writtenform": "jalkoil",
        "grammaticalCase": "adessive"
      },
      {
        "grammaticalNumber": "singular",
        "writtenform": "jalgõltõ",
        "grammaticalCase": "ablative"
      },
      {
        "grammaticalNumber": "plural",
        "writtenform": "jalkoiltõ",
        "grammaticalCase": "ablative"
      },
      {
        "grammaticalNumber": "singular",
        "writtenform": "jalgõssi",
        "grammaticalCase": "translative"
      },
      {
        "grammaticalNumber": "plural",
        "writtenform": "jalkoissi",
        "grammaticalCase": "translative"
      },
      {
        "grammaticalNumber": "singular",
        "writtenform": "jalkassaa",
        "grammaticalCase": "terminative"
      },
      {
        "grammaticalNumber": "plural",
        "writtenform": "jalkoissaa",
        "grammaticalCase": "terminative"
      },
      {
        "grammaticalNumber": "singular",
        "writtenform": "jalgaka",
        "grammaticalCase": "comitative"
      },
      {
        "grammaticalNumber": "plural",
        "writtenform": "jalkoika",
        "grammaticalCase": "comitative"
      }
    ],
    "partOfSpeech": "commonNoun",
    "lexiconOrder": 0
  },
  {
    "lexiconName": "vot",
    "wordforms": [
      {
        "grammaticalNumber": "singular",
        "writtenform": "aikõ",
        "grammaticalCase": "nominative"
      },
      {
        "grammaticalNumber": "plural",
        "writtenform": "aigõd",
        "grammaticalCase": "nominative"
      },
      {
        "grammaticalNumber": "singular",
        "writtenform": "aiga",
        "grammaticalCase": "genitive"
      },
      {
        "grammaticalNumber": "plural",
        "writtenform": "aikoi",
        "grammaticalCase": "genitive"
      },
      {
        "grammaticalNumber": "plural",
        "writtenform": "aikojõ",
        "grammaticalCase": "genitive"
      },
      {
        "grammaticalNumber": "singular",
        "writtenform": "aika",
        "grammaticalCase": "partitive"
      },
      {
        "grammaticalNumber": "singular",
        "writtenform": "aikaa",
        "grammaticalCase": "partitive"
      },
      {
        "grammaticalNumber": "plural",
        "writtenform": "aikoi",
        "grammaticalCase": "partitive"
      },
      {
        "grammaticalNumber": "plural",
        "writtenform": "aikoitõ",
        "grammaticalCase": "partitive"
      },
      {
        "grammaticalNumber": "singular",
        "writtenform": "aika",
        "grammaticalCase": "illative"
      },
      {
        "grammaticalNumber": "singular",
        "writtenform": "aikasõ",
        "grammaticalCase": "illative"
      },
      {
        "grammaticalNumber": "plural",
        "writtenform": "aikoisõ",
        "grammaticalCase": "illative"
      },
      {
        "grammaticalNumber": "singular",
        "writtenform": "aigõz",
        "grammaticalCase": "inessive"
      },
      {
        "grammaticalNumber": "plural",
        "writtenform": "aikoiz",
        "grammaticalCase": "inessive"
      },
      {
        "grammaticalNumber": "singular",
        "writtenform": "aigõssõ",
        "grammaticalCase": "elative"
      },
      {
        "grammaticalNumber": "plural",
        "writtenform": "aikoissõ",
        "grammaticalCase": "elative"
      },
      {
        "grammaticalNumber": "singular",
        "writtenform": "aigõllõ",
        "grammaticalCase": "allative"
      },
      {
        "grammaticalNumber": "plural",
        "writtenform": "aikoillõ",
        "grammaticalCase": "allative"
      },
      {
        "grammaticalNumber": "singular",
        "writtenform": "aigõl",
        "grammaticalCase": "adessive"
      },
      {
        "grammaticalNumber": "plural",
        "writtenform": "aikoil",
        "grammaticalCase": "adessive"
      },
      {
        "grammaticalNumber": "singular",
        "writtenform": "aigõltõ",
        "grammaticalCase": "ablative"
      },
      {
        "grammaticalNumber": "plural",
        "writtenform": "aikoiltõ",
        "grammaticalCase": "ablative"
      },
      {
        "grammaticalNumber": "singular",
        "writtenform": "aigõssi",
        "grammaticalCase": "translative"
      },
      {
        "grammaticalNumber": "plural",
        "writtenform": "aikoissi",
        "grammaticalCase": "translative"
      },
      {
        "grammaticalNumber": "singular",
        "writtenform": "aikassaa",
        "grammaticalCase": "terminative"
      },
      {
        "grammaticalNumber": "plural",
        "writtenform": "aikoissaa",
        "grammaticalCase": "terminative"
      },
      {
        "grammaticalNumber": "singular",
        "writtenform": "aigaka",
        "grammaticalCase": "comitative"
      },
      {
        "grammaticalNumber": "plural",
        "writtenform": "aikoika",
        "grammaticalCase": "comitative"
      }
    ],
    "partOfSpeech": "commonNoun",
    "lexiconOrder": 0
  },
  {
    "lexiconName": "vot",
    "wordforms": [
      {
        "grammaticalNumber": "singular",
        "writtenform": "lentüz",
        "grammaticalCase": "nominative"
      },
      {
        "grammaticalNumber": "plural",
        "writtenform": "lentüsed",
        "grammaticalCase": "nominative"
      },
      {
        "grammaticalNumber": "singular",
        "writtenform": "lentüse",
        "grammaticalCase": "genitive"
      },
      {
        "grammaticalNumber": "plural",
        "writtenform": "lentüsi",
        "grammaticalCase": "genitive"
      },
      {
        "grammaticalNumber": "singular",
        "writtenform": "lentüsse",
        "grammaticalCase": "partitive"
      },
      {
        "grammaticalNumber": "plural",
        "writtenform": "lentüssi",
        "grammaticalCase": "partitive"
      },
      {
        "grammaticalNumber": "singular",
        "writtenform": "lentüsesse",
        "grammaticalCase": "illative"
      },
      {
        "grammaticalNumber": "plural",
        "writtenform": "lentüsisse",
        "grammaticalCase": "illative"
      },
      {
        "grammaticalNumber": "singular",
        "writtenform": "lentüsez",
        "grammaticalCase": "inessive"
      },
      {
        "grammaticalNumber": "plural",
        "writtenform": "lentüsiz",
        "grammaticalCase": "inessive"
      },
      {
        "grammaticalNumber": "singular",
        "writtenform": "lentüsse",
        "grammaticalCase": "elative"
      },
      {
        "grammaticalNumber": "plural",
        "writtenform": "lentüsissõ",
        "grammaticalCase": "elative"
      },
      {
        "grammaticalNumber": "singular",
        "writtenform": "lentü gõllõ",
        "grammaticalCase": "allative"
      },
      {
        "grammaticalNumber": "plural",
        "writtenform": "lentü koillõ",
        "grammaticalCase": "allative"
      },
      {
        "grammaticalNumber": "singular",
        "writtenform": "lentü gõl",
        "grammaticalCase": "adessive"
      },
      {
        "grammaticalNumber": "plural",
        "writtenform": "lentü koil",
        "grammaticalCase": "adessive"
      },
      {
        "grammaticalNumber": "singular",
        "writtenform": "lentü gõltõ",
        "grammaticalCase": "ablative"
      },
      {
        "grammaticalNumber": "plural",
        "writtenform": "lentü koiltõ",
        "grammaticalCase": "ablative"
      },
      {
        "grammaticalNumber": "singular",
        "writtenform": "lentü gõssi",
        "grammaticalCase": "translative"
      },
      {
        "grammaticalNumber": "plural",
        "writtenform": "lentü koissi",
        "grammaticalCase": "translative"
      },
      {
        "grammaticalNumber": "singular",
        "writtenform": "lentü kassaa",
        "grammaticalCase": "terminative"
      },
      {
        "grammaticalNumber": "plural",
        "writtenform": "lentü koissaa",
        "grammaticalCase": "terminative"
      },
      {
        "grammaticalNumber": "singular",
        "writtenform": "lentü gaka",
        "grammaticalCase": "comitative"
      },
      {
        "grammaticalNumber": "plural",
        "writtenform": "lentü koika",
        "grammaticalCase": "comitative"
      }
    ],
    "partOfSpeech": "commonNoun",
    "lexiconOrder": 0
  },
  {
    "lexiconName": "vot",
    "wordforms": [
      {
        "grammaticalNumber": "singular",
        "writtenform": "ammõz",
        "grammaticalCase": "nominative"
      },
      {
        "grammaticalNumber": "plural",
        "writtenform": "ampad",
        "grammaticalCase": "nominative"
      },
      {
        "grammaticalNumber": "singular",
        "writtenform": "ampa",
        "grammaticalCase": "genitive"
      },
      {
        "grammaticalNumber": "plural",
        "writtenform": "ampaijõ",
        "grammaticalCase": "genitive"
      },
      {
        "grammaticalNumber": "singular",
        "writtenform": "ammassõ",
        "grammaticalCase": "partitive"
      },
      {
        "grammaticalNumber": "plural",
        "writtenform": "ampaitõ",
        "grammaticalCase": "partitive"
      },
      {
        "grammaticalNumber": "singular",
        "writtenform": "ampasõ",
        "grammaticalCase": "illative"
      },
      {
        "grammaticalNumber": "plural",
        "writtenform": "ampaisõ",
        "grammaticalCase": "illative"
      },
      {
        "grammaticalNumber": "singular",
        "writtenform": "ampaz",
        "grammaticalCase": "inessive"
      },
      {
        "grammaticalNumber": "plural",
        "writtenform": "ampaiz",
        "grammaticalCase": "inessive"
      },
      {
        "grammaticalNumber": "singular",
        "writtenform": "ampassõ",
        "grammaticalCase": "elative"
      },
      {
        "grammaticalNumber": "plural",
        "writtenform": "ampaissõ",
        "grammaticalCase": "elative"
      },
      {
        "grammaticalNumber": "singular",
        "writtenform": "ampallõ",
        "grammaticalCase": "allative"
      },
      {
        "grammaticalNumber": "plural",
        "writtenform": "ampaillõ",
        "grammaticalCase": "allative"
      },
      {
        "grammaticalNumber": "singular",
        "writtenform": "ampal",
        "grammaticalCase": "adessive"
      },
      {
        "grammaticalNumber": "plural",
        "writtenform": "ampail",
        "grammaticalCase": "adessive"
      },
      {
        "grammaticalNumber": "singular",
        "writtenform": "ampaltõ",
        "grammaticalCase": "ablative"
      },
      {
        "grammaticalNumber": "plural",
        "writtenform": "ampailtõ",
        "grammaticalCase": "ablative"
      },
      {
        "grammaticalNumber": "singular",
        "writtenform": "ampassi",
        "grammaticalCase": "translative"
      },
      {
        "grammaticalNumber": "plural",
        "writtenform": "ampaissi",
        "grammaticalCase": "translative"
      },
      {
        "grammaticalNumber": "singular",
        "writtenform": "ampassaa",
        "grammaticalCase": "terminative"
      },
      {
        "grammaticalNumber": "plural",
        "writtenform": "ampaissaa",
        "grammaticalCase": "terminative"
      },
      {
        "grammaticalNumber": "singular",
        "writtenform": "ampaka",
        "grammaticalCase": "comitative"
      },
      {
        "grammaticalNumber": "plural",
        "writtenform": "ampaika",
        "grammaticalCase": "comitative"
      }
    ],
    "partOfSpeech": "commonNoun",
    "lexiconOrder": 0
  },
  {
    "lexiconName": "vot",
    "wordforms": [
      {
        "grammaticalNumber": "singular",
        "writtenform": "tüttö",
        "grammaticalCase": "nominative"
      },
      {
        "grammaticalNumber": "plural",
        "writtenform": "tütöd",
        "grammaticalCase": "nominative"
      },
      {
        "grammaticalNumber": "singular",
        "writtenform": "tütö",
        "grammaticalCase": "genitive"
      },
      {
        "grammaticalNumber": "plural",
        "writtenform": "tüttöi",
        "grammaticalCase": "genitive"
      },
      {
        "grammaticalNumber": "plural",
        "writtenform": "tüttöje",
        "grammaticalCase": "genitive"
      },
      {
        "grammaticalNumber": "singular",
        "writtenform": "tüttöä",
        "grammaticalCase": "partitive"
      },
      {
        "grammaticalNumber": "plural",
        "writtenform": "tüttöi",
        "grammaticalCase": "partitive"
      },
      {
        "grammaticalNumber": "plural",
        "writtenform": "tüttöite",
        "grammaticalCase": "partitive"
      },
      {
        "grammaticalNumber": "singular",
        "writtenform": "tüttöse",
        "grammaticalCase": "illative"
      },
      {
        "grammaticalNumber": "plural",
        "writtenform": "tüttöise",
        "grammaticalCase": "illative"
      },
      {
        "grammaticalNumber": "singular",
        "writtenform": "tüttöz",
        "grammaticalCase": "inessive"
      },
      {
        "grammaticalNumber": "plural",
        "writtenform": "tüttöiz",
        "grammaticalCase": "inessive"
      },
      {
        "grammaticalNumber": "singular",
        "writtenform": "tütösse",
        "grammaticalCase": "elative"
      },
      {
        "grammaticalNumber": "plural",
        "writtenform": "tüttöisse",
        "grammaticalCase": "elative"
      },
      {
        "grammaticalNumber": "singular",
        "writtenform": "tütölle",
        "grammaticalCase": "allative"
      },
      {
        "grammaticalNumber": "plural",
        "writtenform": "tüttöille",
        "grammaticalCase": "allative"
      },
      {
        "grammaticalNumber": "singular",
        "writtenform": "tütöl",
        "grammaticalCase": "adessive"
      },
      {
        "grammaticalNumber": "plural",
        "writtenform": "tüttöil",
        "grammaticalCase": "adessive"
      },
      {
        "grammaticalNumber": "singular",
        "writtenform": "tütölte",
        "grammaticalCase": "ablative"
      },
      {
        "grammaticalNumber": "plural",
        "writtenform": "tüttöilte",
        "grammaticalCase": "ablative"
      },
      {
        "grammaticalNumber": "singular",
        "writtenform": "tütössi",
        "grammaticalCase": "translative"
      },
      {
        "grammaticalNumber": "plural",
        "writtenform": "tüttöissi",
        "grammaticalCase": "translative"
      },
      {
        "grammaticalNumber": "singular",
        "writtenform": "tüttössaa",
        "grammaticalCase": "terminative"
      },
      {
        "grammaticalNumber": "plural",
        "writtenform": "tüttöissaa",
        "grammaticalCase": "terminative"
      },
      {
        "grammaticalNumber": "singular",
        "writtenform": "tütöka",
        "grammaticalCase": "comitative"
      },
      {
        "grammaticalNumber": "plural",
        "writtenform": "tüttöika",
        "grammaticalCase": "comitative"
      }
    ],
    "partOfSpeech": "commonNoun",
    "lexiconOrder": 0
  },
  {
    "lexiconName": "vot",
    "wordforms": [
      {
        "attestedInCorpus": "Sõnakopittõja",
        "grammaticalNumber": "singular",
        "writtenform": "miä",
        "grammaticalCase": "nominative"
      },
      {
        "attestedInCorpus": "Sõnakopittõja",
        "grammaticalNumber": "plural",
        "writtenform": "müü",
        "grammaticalCase": "nominative"
      },
      {
        "attestedInCorpus": "Sõnakopittõja",
        "grammaticalNumber": "singular",
        "writtenform": "minu",
        "grammaticalCase": "genitive"
      },
      {
        "attestedInCorpus": "Sõnakopittõja",
        "grammaticalNumber": "plural",
        "writtenform": "med̕d̕e",
        "grammaticalCase": "genitive"
      },
      {
        "attestedInCorpus": "Sõnakopittõja",
        "grammaticalNumber": "plural",
        "writtenform": "meije",
        "grammaticalCase": "genitive"
      },
      {
        "attestedInCorpus": "Sõnakopittõja",
        "grammaticalNumber": "singular",
        "writtenform": "minnua",
        "grammaticalCase": "partitive"
      },
      {
        "attestedInCorpus": "Sõnakopittõja",
        "grammaticalNumber": "plural",
        "writtenform": "meite",
        "grammaticalCase": "partitive"
      },
      {
        "grammaticalNumber": "singular",
        "writtenform": "",
        "grammaticalCase": "illative"
      },
      {
        "grammaticalNumber": "plural",
        "writtenform": "",
        "grammaticalCase": "illative"
      },
      {
        "grammaticalNumber": "singular",
        "writtenform": "",
        "grammaticalCase": "inessive"
      },
      {
        "grammaticalNumber": "plural",
        "writtenform": "",
        "grammaticalCase": "inessive"
      },
      {
        "attestedInCorpus": "Sõnakopittõja",
        "grammaticalNumber": "singular",
        "writtenform": "minussõ",
        "grammaticalCase": "elative"
      },
      {
        "grammaticalNumber": "plural",
        "writtenform": "",
        "grammaticalCase": "elative"
      },
      {
        "attestedInCorpus": "Sõnakopittõja",
        "grammaticalNumber": "singular",
        "writtenform": "millõ",
        "grammaticalCase": "allative"
      },
      {
        "attestedInCorpus": "Sõnakopittõja",
        "grammaticalNumber": "plural",
        "writtenform": "meille",
        "grammaticalCase": "allative"
      },
      {
        "attestedInCorpus": "Sõnakopittõja",
        "grammaticalNumber": "singular",
        "writtenform": "mill",
        "grammaticalCase": "adessive"
      },
      {
        "attestedInCorpus": "Sõnakopittõja",
        "grammaticalNumber": "plural",
        "writtenform": "meill",
        "grammaticalCase": "adessive"
      },
      {
        "grammaticalNumber": "singular",
        "writtenform": "",
        "grammaticalCase": "ablative"
      },
      {
        "grammaticalNumber": "plural",
        "writtenform": "",
        "grammaticalCase": "ablative"
      },
      {
        "grammaticalNumber": "singular",
        "writtenform": "",
        "grammaticalCase": "translative"
      },
      {
        "grammaticalNumber": "plural",
        "writtenform": "",
        "grammaticalCase": "translative"
      },
      {
        "grammaticalNumber": "singular",
        "writtenform": "",
        "grammaticalCase": "terminative"
      },
      {
        "grammaticalNumber": "plural",
        "writtenform": "",
        "grammaticalCase": "terminative"
      },
      {
        "grammaticalNumber": "singular",
        "writtenform": "",
        "grammaticalCase": "comitative"
      },
      {
        "grammaticalNumber": "plural",
        "writtenform": "",
        "grammaticalCase": "comitative"
      }
    ],
    "partOfSpeech": "personalPronoun",
    "lexiconOrder": 0
  },
  {
    "lexiconName": "vot",
    "wordforms": [
      {
        "attestedInCorpus": "Sõnakopittõja",
        "grammaticalNumber": "singular",
        "writtenform": "siä",
        "grammaticalCase": "nominative"
      },
      {
        "attestedInCorpus": "Sõnakopittõja",
        "grammaticalNumber": "plural",
        "writtenform": "tämä",
        "grammaticalCase": "nominative"
      },
      {
        "attestedInCorpus": "Sõnakopittõja",
        "grammaticalNumber": "singular",
        "writtenform": "sinu",
        "grammaticalCase": "genitive"
      },
      {
        "attestedInCorpus": "Sõnakopittõja",
        "grammaticalNumber": "plural",
        "writtenform": "tämä",
        "grammaticalCase": "genitive"
      },
      {
        "attestedInCorpus": "Sõnakopittõja",
        "grammaticalNumber": "singular",
        "writtenform": "sinnua",
        "grammaticalCase": "partitive"
      },
      {
        "attestedInCorpus": "Sõnakopittõja",
        "grammaticalNumber": "plural",
        "writtenform": "tätä",
        "grammaticalCase": "partitive"
      },
      {
        "grammaticalNumber": "singular",
        "writtenform": "",
        "grammaticalCase": "illative"
      },
      {
        "grammaticalNumber": "plural",
        "writtenform": "",
        "grammaticalCase": "illative"
      },
      {
        "grammaticalNumber": "singular",
        "writtenform": "",
        "grammaticalCase": "inessive"
      },
      {
        "grammaticalNumber": "plural",
        "writtenform": "",
        "grammaticalCase": "inessive"
      },
      {
        "attestedInCorpus": "Sõnakopittõja",
        "grammaticalNumber": "singular",
        "writtenform": "minussõ",
        "grammaticalCase": "elative"
      },
      {
        "attestedInCorpus": "Sõnakopittõja",
        "grammaticalNumber": "plural",
        "writtenform": "tämässe",
        "grammaticalCase": "elative"
      },
      {
        "attestedInCorpus": "Sõnakopittõja",
        "grammaticalNumber": "singular",
        "writtenform": "sillõ",
        "grammaticalCase": "allative"
      },
      {
        "attestedInCorpus": "Sõnakopittõja",
        "grammaticalNumber": "plural",
        "writtenform": "tälle",
        "grammaticalCase": "allative"
      },
      {
        "grammaticalNumber": "singular",
        "writtenform": "",
        "grammaticalCase": "adessive"
      },
      {
        "grammaticalNumber": "plural",
        "writtenform": "",
        "grammaticalCase": "adessive"
      },
      {
        "grammaticalNumber": "singular",
        "writtenform": "",
        "grammaticalCase": "ablative"
      },
      {
        "grammaticalNumber": "plural",
        "writtenform": "",
        "grammaticalCase": "ablative"
      },
      {
        "grammaticalNumber": "singular",
        "writtenform": "",
        "grammaticalCase": "translative"
      },
      {
        "grammaticalNumber": "plural",
        "writtenform": "",
        "grammaticalCase": "translative"
      },
      {
        "grammaticalNumber": "singular",
        "writtenform": "",
        "grammaticalCase": "terminative"
      },
      {
        "grammaticalNumber": "plural",
        "writtenform": "",
        "grammaticalCase": "terminative"
      },
      {
        "grammaticalNumber": "singular",
        "writtenform": "",
        "grammaticalCase": "comitative"
      },
      {
        "grammaticalNumber": "plural",
        "writtenform": "",
        "grammaticalCase": "comitative"
      }
    ],
    "partOfSpeech": "personalPronoun",
    "lexiconOrder": 0
  },
  {
    "lexiconName": "vot",
    "wordforms": [
      {
        "grammaticalNumber": "singular",
        "writtenform": "ahavõ",
        "grammaticalCase": "nominative"
      },
      {
        "grammaticalNumber": "plural",
        "writtenform": "ahavõd",
        "grammaticalCase": "nominative"
      },
      {
        "grammaticalNumber": "singular",
        "writtenform": "ahava",
        "grammaticalCase": "genitive"
      },
      {
        "grammaticalNumber": "plural",
        "writtenform": "ahavoi",
        "grammaticalCase": "genitive"
      },
      {
        "grammaticalNumber": "singular",
        "writtenform": "ahava",
        "grammaticalCase": "partitive"
      },
      {
        "grammaticalNumber": "plural",
        "writtenform": "ahavoi",
        "grammaticalCase": "partitive"
      },
      {
        "grammaticalNumber": "plural",
        "writtenform": "ahavoitõ",
        "grammaticalCase": "partitive"
      },
      {
        "grammaticalNumber": "singular",
        "writtenform": "ahavaa",
        "grammaticalCase": "illative"
      },
      {
        "grammaticalNumber": "singular",
        "writtenform": "ahavasõ",
        "grammaticalCase": "illative"
      },
      {
        "grammaticalNumber": "plural",
        "writtenform": "ahavoisõ",
        "grammaticalCase": "illative"
      },
      {
        "grammaticalNumber": "singular",
        "writtenform": "ahavaz",
        "grammaticalCase": "inessive"
      },
      {
        "grammaticalNumber": "plural",
        "writtenform": "ahavoiz",
        "grammaticalCase": "inessive"
      },
      {
        "grammaticalNumber": "singular",
        "writtenform": "ahavõssõ",
        "grammaticalCase": "elative"
      },
      {
        "grammaticalNumber": "plural",
        "writtenform": "ahavoissõ",
        "grammaticalCase": "elative"
      },
      {
        "grammaticalNumber": "singular",
        "writtenform": "ahavõllõ",
        "grammaticalCase": "allative"
      },
      {
        "grammaticalNumber": "plural",
        "writtenform": "ahavoillõ",
        "grammaticalCase": "allative"
      },
      {
        "grammaticalNumber": "singular",
        "writtenform": "ahavõl",
        "grammaticalCase": "adessive"
      },
      {
        "grammaticalNumber": "plural",
        "writtenform": "ahavoil",
        "grammaticalCase": "adessive"
      },
      {
        "grammaticalNumber": "singular",
        "writtenform": "ahavõssi",
        "grammaticalCase": "ablative"
      },
      {
        "grammaticalNumber": "plural",
        "writtenform": "ahavoissi",
        "grammaticalCase": "ablative"
      },
      {
        "grammaticalNumber": "singular",
        "writtenform": "ahavassi",
        "grammaticalCase": "translative"
      },
      {
        "grammaticalNumber": "plural",
        "writtenform": "ahavoissi",
        "grammaticalCase": "translative"
      },
      {
        "grammaticalNumber": "singular",
        "writtenform": "ahavassaa",
        "grammaticalCase": "terminative"
      },
      {
        "grammaticalNumber": "plural",
        "writtenform": "ahavoissaa",
        "grammaticalCase": "terminative"
      },
      {
        "grammaticalNumber": "singular",
        "writtenform": "ahavaka",
        "grammaticalCase": "comitative"
      },
      {
        "grammaticalNumber": "plural",
        "writtenform": "ahavoika",
        "grammaticalCase": "comitative"
      }
    ],
    "partOfSpeech": "commonNoun",
    "lexiconOrder": 0
  },
  {
    "lexiconName": "vot",
    "wordforms": [
      {
        "grammaticalNumber": "singular",
        "writtenform": "ahkõrõ",
        "grammaticalCase": "nominative"
      },
      {
        "grammaticalNumber": "plural",
        "writtenform": "ahkõrõd",
        "grammaticalCase": "nominative"
      },
      {
        "grammaticalNumber": "singular",
        "writtenform": "ahkõra",
        "grammaticalCase": "genitive"
      },
      {
        "grammaticalNumber": "plural",
        "writtenform": "ahkõroi",
        "grammaticalCase": "genitive"
      },
      {
        "grammaticalNumber": "singular",
        "writtenform": "ahkõra",
        "grammaticalCase": "partitive"
      },
      {
        "grammaticalNumber": "plural",
        "writtenform": "ahkõroi",
        "grammaticalCase": "partitive"
      },
      {
        "grammaticalNumber": "plural",
        "writtenform": "ahkõroitõ",
        "grammaticalCase": "partitive"
      },
      {
        "grammaticalNumber": "singular",
        "writtenform": "ahkõraa",
        "grammaticalCase": "illative"
      },
      {
        "grammaticalNumber": "singular",
        "writtenform": "ahkõrasõ",
        "grammaticalCase": "illative"
      },
      {
        "grammaticalNumber": "plural",
        "writtenform": "ahkõroisõ",
        "grammaticalCase": "illative"
      },
      {
        "grammaticalNumber": "singular",
        "writtenform": "ahkõraz",
        "grammaticalCase": "inessive"
      },
      {
        "grammaticalNumber": "plural",
        "writtenform": "ahkõroiz",
        "grammaticalCase": "inessive"
      },
      {
        "grammaticalNumber": "singular",
        "writtenform": "ahkõrõssõ",
        "grammaticalCase": "elative"
      },
      {
        "grammaticalNumber": "plural",
        "writtenform": "ahkõroissõ",
        "grammaticalCase": "elative"
      },
      {
        "grammaticalNumber": "singular",
        "writtenform": "ahkõrõllõ",
        "grammaticalCase": "allative"
      },
      {
        "grammaticalNumber": "plural",
        "writtenform": "ahkõroillõ",
        "grammaticalCase": "allative"
      },
      {
        "grammaticalNumber": "singular",
        "writtenform": "ahkõrõl",
        "grammaticalCase": "adessive"
      },
      {
        "grammaticalNumber": "plural",
        "writtenform": "ahkõroil",
        "grammaticalCase": "adessive"
      },
      {
        "grammaticalNumber": "singular",
        "writtenform": "ahkõrõssi",
        "grammaticalCase": "ablative"
      },
      {
        "grammaticalNumber": "plural",
        "writtenform": "ahkõroissi",
        "grammaticalCase": "ablative"
      },
      {
        "grammaticalNumber": "singular",
        "writtenform": "ahkõrassi",
        "grammaticalCase": "translative"
      },
      {
        "grammaticalNumber": "plural",
        "writtenform": "ahkõroissi",
        "grammaticalCase": "translative"
      },
      {
        "grammaticalNumber": "singular",
        "writtenform": "ahkõrassaa",
        "grammaticalCase": "terminative"
      },
      {
        "grammaticalNumber": "plural",
        "writtenform": "ahkõroissaa",
        "grammaticalCase": "terminative"
      },
      {
        "grammaticalNumber": "singular",
        "writtenform": "ahkõraka",
        "grammaticalCase": "comitative"
      },
      {
        "grammaticalNumber": "plural",
        "writtenform": "ahkõroika",
        "grammaticalCase": "comitative"
      }
    ],
    "partOfSpeech": "commonNoun",
    "lexiconOrder": 0
  },
  {
    "lexiconName": "vot",
    "wordforms": [
      {
        "grammaticalNumber": "singular",
        "writtenform": "aitõ",
        "grammaticalCase": "nominative"
      },
      {
        "grammaticalNumber": "plural",
        "writtenform": "aijõd",
        "grammaticalCase": "nominative"
      },
      {
        "grammaticalNumber": "singular",
        "writtenform": "aija",
        "grammaticalCase": "genitive"
      },
      {
        "grammaticalNumber": "plural",
        "writtenform": "aitoi",
        "grammaticalCase": "genitive"
      },
      {
        "grammaticalNumber": "plural",
        "writtenform": "aitojõ",
        "grammaticalCase": "genitive"
      },
      {
        "grammaticalNumber": "singular",
        "writtenform": "aita",
        "grammaticalCase": "partitive"
      },
      {
        "grammaticalNumber": "plural",
        "writtenform": "aitoi",
        "grammaticalCase": "partitive"
      },
      {
        "grammaticalNumber": "plural",
        "writtenform": "aitoitõ",
        "grammaticalCase": "partitive"
      },
      {
        "grammaticalNumber": "singular",
        "writtenform": "aitaa",
        "grammaticalCase": "illative"
      },
      {
        "grammaticalNumber": "singular",
        "writtenform": "aitasõ",
        "grammaticalCase": "illative"
      },
      {
        "grammaticalNumber": "plural",
        "writtenform": "aitoisõ",
        "grammaticalCase": "illative"
      },
      {
        "grammaticalNumber": "singular",
        "writtenform": "aijaz",
        "grammaticalCase": "inessive"
      },
      {
        "grammaticalNumber": "plural",
        "writtenform": "aijoiz",
        "grammaticalCase": "inessive"
      },
      {
        "grammaticalNumber": "singular",
        "writtenform": "aijõssõ",
        "grammaticalCase": "elative"
      },
      {
        "grammaticalNumber": "plural",
        "writtenform": "aitoissõ",
        "grammaticalCase": "elative"
      },
      {
        "grammaticalNumber": "singular",
        "writtenform": "aijõllõ",
        "grammaticalCase": "allative"
      },
      {
        "grammaticalNumber": "plural",
        "writtenform": "aitoillõ",
        "grammaticalCase": "allative"
      },
      {
        "grammaticalNumber": "singular",
        "writtenform": "aijõl",
        "grammaticalCase": "adessive"
      },
      {
        "grammaticalNumber": "plural",
        "writtenform": "aitoil",
        "grammaticalCase": "adessive"
      },
      {
        "grammaticalNumber": "singular",
        "writtenform": "aijõssi",
        "grammaticalCase": "ablative"
      },
      {
        "grammaticalNumber": "plural",
        "writtenform": "aitoissi",
        "grammaticalCase": "ablative"
      },
      {
        "grammaticalNumber": "singular",
        "writtenform": "aitassi",
        "grammaticalCase": "translative"
      },
      {
        "grammaticalNumber": "plural",
        "writtenform": "aitoissi",
        "grammaticalCase": "translative"
      },
      {
        "grammaticalNumber": "singular",
        "writtenform": "aitassaa",
        "grammaticalCase": "terminative"
      },
      {
        "grammaticalNumber": "plural",
        "writtenform": "aitoissaa",
        "grammaticalCase": "terminative"
      },
      {
        "grammaticalNumber": "singular",
        "writtenform": "aijaka",
        "grammaticalCase": "comitative"
      },
      {
        "grammaticalNumber": "plural",
        "writtenform": "aitoika",
        "grammaticalCase": "comitative"
      }
    ],
    "partOfSpeech": "commonNoun",
    "lexiconOrder": 0
  },
  {
    "lexiconName": "vot",
    "wordforms": [
      {
        "grammaticalNumber": "singular",
        "writtenform": "akkunõ",
        "grammaticalCase": "nominative"
      },
      {
        "grammaticalNumber": "plural",
        "writtenform": "akkunõd",
        "grammaticalCase": "nominative"
      },
      {
        "grammaticalNumber": "singular",
        "writtenform": "akkuna",
        "grammaticalCase": "genitive"
      },
      {
        "grammaticalNumber": "plural",
        "writtenform": "akkunoi",
        "grammaticalCase": "genitive"
      },
      {
        "grammaticalNumber": "singular",
        "writtenform": "akkuna",
        "grammaticalCase": "partitive"
      },
      {
        "grammaticalNumber": "plural",
        "writtenform": "akkunoi",
        "grammaticalCase": "partitive"
      },
      {
        "grammaticalNumber": "plural",
        "writtenform": "akkunoitõ",
        "grammaticalCase": "partitive"
      },
      {
        "grammaticalNumber": "singular",
        "writtenform": "akkunaa",
        "grammaticalCase": "illative"
      },
      {
        "grammaticalNumber": "singular",
        "writtenform": "akkunasõ",
        "grammaticalCase": "illative"
      },
      {
        "grammaticalNumber": "plural",
        "writtenform": "akkunoisõ",
        "grammaticalCase": "illative"
      },
      {
        "grammaticalNumber": "singular",
        "writtenform": "akkunaz",
        "grammaticalCase": "inessive"
      },
      {
        "grammaticalNumber": "plural",
        "writtenform": "akkunoiz",
        "grammaticalCase": "inessive"
      },
      {
        "grammaticalNumber": "singular",
        "writtenform": "akkunõssõ",
        "grammaticalCase": "elative"
      },
      {
        "grammaticalNumber": "plural",
        "writtenform": "akkunoissõ",
        "grammaticalCase": "elative"
      },
      {
        "grammaticalNumber": "singular",
        "writtenform": "akkunõllõ",
        "grammaticalCase": "allative"
      },
      {
        "grammaticalNumber": "plural",
        "writtenform": "akkunoillõ",
        "grammaticalCase": "allative"
      },
      {
        "grammaticalNumber": "singular",
        "writtenform": "akkunõl",
        "grammaticalCase": "adessive"
      },
      {
        "grammaticalNumber": "plural",
        "writtenform": "akkunoil",
        "grammaticalCase": "adessive"
      },
      {
        "grammaticalNumber": "singular",
        "writtenform": "akkunõssi",
        "grammaticalCase": "ablative"
      },
      {
        "grammaticalNumber": "plural",
        "writtenform": "akkunoissi",
        "grammaticalCase": "ablative"
      },
      {
        "grammaticalNumber": "singular",
        "writtenform": "akkunassi",
        "grammaticalCase": "translative"
      },
      {
        "grammaticalNumber": "plural",
        "writtenform": "akkunoissi",
        "grammaticalCase": "translative"
      },
      {
        "grammaticalNumber": "singular",
        "writtenform": "akkunassaa",
        "grammaticalCase": "terminative"
      },
      {
        "grammaticalNumber": "plural",
        "writtenform": "akkunoissaa",
        "grammaticalCase": "terminative"
      },
      {
        "grammaticalNumber": "singular",
        "writtenform": "akkunaka",
        "grammaticalCase": "comitative"
      },
      {
        "grammaticalNumber": "plural",
        "writtenform": "akkunoika",
        "grammaticalCase": "comitative"
      }
    ],
    "partOfSpeech": "commonNoun",
    "lexiconOrder": 0
  }
]